【裁判字號】    99,上訴,3082
【裁判日期】    991116
【裁判案由】    妨害風化
【裁判全文】
臺灣高等法院刑事判決                99年度上訴字第3082號
上  訴  人
即  被  告  甲○○
上列上訴人因妨害風化案件，不服臺灣板橋地方法院99年度訴字
第1911號，中華民國99年8月6日第一審判決（起訴案號：臺灣板
橋地方法院檢察署99年度偵字第12031號），提起上訴，嗣因被
告就被訴事實為有罪之陳述，本院告知被告簡式審判程序之旨，
並聽取當事人之意見後，裁定依簡式審判程序進行，本院判決如
下：
    主  文
上訴駁回。
    事  實
一、甲○○前於82年間因妨害風化案件，經本判處有期徒刑5 月
    ，嗣經最高法院駁回上訴確定，於民國82年11月20日執行完
    畢（不構成累犯）；復於96年間，因妨害風化案件，經法院
    判處應執行有期徒刑9月確定，嗣經本院減刑為應執行有期
    徒刑4月15日，於97年2月13日易科罰金執行完畢（於本案構
    成累犯）。詎其仍不知悔改，於臺北縣三重市○○路○段63
    7號2樓設立「阿福茶行」，與丙○○共同意圖使女子與他人
    為猥褻之行為而媒介、容留以營利（丙○○所涉共同意圖使
    女子與他人為猥褻行為而容留以營利罪，業經原判決判處有
    罪確定），自99年2月底起，由甲○○以每次拉客新臺幣（
    下同）150元之代價，聘僱丙○○拉攏不特定男客至該店內
    消費，而接續媒介、容留應召女子替不特定男客在該店房間
    內，為俗稱「半套」（以手部撫摸男客之生殖器直到射精為
    止）之猥褻色情按摩行為，每次猥褻對價為1800元，由應召
    女子分得1,000元，甲○○則從中收取800元作為媒介、容留
    費用以營利。嗣於99年4月16日下午3時30分許，應召女子郭
    怡淳與男客沈百源在上址3號房內完成猥褻交易之際，為警
    持臺灣板橋地方法院99年度聲搜字第1081號搜索票當場查獲
    ，始悉上情。
二、案經臺北縣政府警察局移送臺灣板橋地方法院檢察署檢察官
    偵查起訴。
    理  由
一、本件上訴人即被告甲○○所犯非死刑、無期徒刑、最輕本刑
    為3年以上有期徒刑之罪，或高等法院管轄第一審之案件，
    被告於本院審理程序中，就被訴事實為有罪之陳述，經告以
    簡式審判程序之旨，並聽取檢察官及被告之意見後，本院合
    議庭裁定依簡式審判程序進行審理；是本件之證據調查，依
    刑事訴訟法第273條之2規定，不受同法第159條第1項、第16
    1條之2、第161條之3、第163條之1及第164條至第170條規定
    之限制，合先敘明。
二、上揭犯罪事實，業據上訴人即被告甲○○於偵查中、原審法
    院審理時及本院審理時坦承不諱在卷，核與證人即同案被告
    丙○○、證人乙○○、丁○○、郭怡渟、陳逸如、陳嘉慧、
    徐勝賢於警詢及偵訊時之證述與證人沈百源於警詢時之證述
    情節相符，並有扣案之交易帳冊l本、阿福茶行名片盒2盒、
    未使用之保險套15個、全新盒裝保險套4盒、監視器2組、小
    姐名冊1本、嫖客名冊 2本、套房鑰匙7支等物品等附卷可稽
    。又證人乙○○於本院審理時，亦到庭證稱：「（審判長問
    ：何時至「阿福茶行」上班？何人應徵？如何溝通工作內容
    ？）98年 5月去阿福茶行上班，當時老闆就是在庭的被告甲○○，當時說好工作內容作半套，泡茶聊天這樣，所謂「半
    套」就是替客人猥褻按摩至射精為止。（審判長問：如何與
    被告甲○○拆帳？）一個客人壹仟八百元，沒有時間限制，
    被告分八百元，我得一千元。（審判長問：有無做全套？作
    全套，被告可分得多少？）當時老闆有說不能作全套。（審
    判長問：你們有無自己做全套？）是自己私底下作全套，就
    是有性交易，作全套的錢不用分給老闆，交易金額也不一定
    。」（見本院審判程序筆錄第2、3頁），故乙○○為全套之
    交易，為其私下所自為，與被告無涉，足認被告自白與事實
    相符，本案事證明確，被告犯行，堪以認定。核被告所為係
    犯刑法第231條第1項前段意圖使女子與他人為猥褻之行為而
    媒介、容留以營利罪。又被告前有如事實欄所載之論罪科刑
    執行情形，有本院被告前案紀錄表附卷可憑，其於受徒刑執
    行完畢後 5年內，故意再犯本件有期徒刑以上之罪，為累犯
    ，應依刑法第47條第 1項加重其刑。又被告與原審共同被告
    丙○○間，有犯意聯絡及行為分擔，為共同正犯。被告媒介
    以營利之低度行為，為容留以營利之高度行為吸收，不另論
    罪。又被告多次媒介應召女子與不特定男客為猥褻行為以營
    利之犯行，其行為本質上即含有反覆為同一種類事務之概念
    在內，係基於同一媒介犯意反覆為之，應為法律上包括一罪
    。
三、原審本於同上見解，適用簡式審判程序及刑法第231條第1項
    前段及第47條第 1項之規定，並審酌被告之犯罪動機、目的
    、手段、所生危害及其等犯罪後之態度等一切情狀，量處有
    期徒刑10月，並為相關沒收之宣告，經核原審認事用法尚無
    不合，量刑亦稱允當。
四、被告上訴意旨略以：伊於承租台北縣三重市○○路○段637號
     2樓之開始，係做為阿福茶行之用，並無容留女子與他人為
    猥褻行為之不法犯意。又原審未就伊如何容留郭怡渟乙節，
    詳予調查，自有應於審判期日調查之證據未予調查之違法；
    又原審量刑顯屬過重云云。惟查：
  (一)被告於本院審理中已為認罪之表示，且被告於承租台北縣三
    重市○○路 ○段637號2樓之初，是否有容留女子與他人為猥
    褻行為之不法犯意，與於嗣後案發時，被告有無容留女子與
    他人為猥褻行為之不法犯意無涉，自無解於刑法第231條第1
    項之罪責。次查，原審於被告認罪後，告知簡式審判程序之
    旨，並聽取當事人意見後，裁定進行簡式審判程序（見原審
    卷第31頁背面），核無不合。又簡式審判程序之證據調查，
    不受第刑事訴訟法159條第1項、第161條之2、第161條之3、
    第163條之1及第164條至第170條規定之限制，刑事訴訟法第
    273條之2定有明文。則原審參諸卷附各項證據而為事實之認
    定，其認事用法並無違誤。被告上訴意旨，再爭執原審應就
    其如何容留應召女子郭怡渟乙節予以調查云云，為無理由。
  (二)再按量刑輕重，係屬事實審法院得依職權自由裁量之事項，
    而原審量刑時，均已審酌刑法第57條各款所列情狀，既未逾
    越法定範圍，又未濫用其職權，本院並酌量被告前同有妨害
    風化之前科，分別經判決有期徒刑 5月（於本案不構成累犯
    ）及9月（嗣減為4月15日，於本案構成累犯）等情，認原審
    量處被告有期徒刑10月，尚稱妥適，並無過重情形。上訴意
    旨，徒憑己見，任意指摘原審量刑過重云云，亦無理由。
  (三)從而，被告上訴意旨仍執前詞，任意指摘原判決論罪科刑顯
    有違失，難認有理由，應予駁回。
據上論斷，應依刑事訴訟法第368條、第364條、第273條之1第1
項，判決如主文。
本案經檢察官陳國鳴到庭執行職務。
中    華    民    國    99    年    11    月    16    日
                  刑事第七庭  審判長法  官  趙功恆
                                    法  官  楊智勝
                                    法  官  游紅桃
以上正本證明與原本無異。
如不服本判決，應於收受送達後10日內向本院提出上訴書狀，其
未敘述上訴之理由者並得於提起上訴後10日內向本院補提理由書
（均須按他造當事人之人數附繕本）「切勿逕送上級法院」。
                                    書記官  戴伯勳
中    華    民    國    99    年    11    月    17    日
附錄：本案論罪科刑法條全文
中華民國刑法第231條第1項（圖利使人為性交或猥褻罪）
意圖使男女與他人為性交或猥褻之行為，而引誘、容留或媒介以
營利者，處 5 年以下有期徒刑，得併科 10 萬元以下罰金。以
詐術犯之者，亦同。

司法院資訊處製作；財團法人民間司法改革基金會備份。
